【裁判字號】    95,易,1024
【裁判日期】    951206
【裁判案由】    傷害等
【裁判全文】
臺灣臺南地方法院刑事判決              95年度易字第1024號
聲  請  人  臺灣臺南地方法院檢察署檢察官
被      告  甲○○
            丁○○
上列被告因傷害等案件，經檢察官聲請簡易判決處刑（九十五年
度調偵字第一七一號），本院刑事簡易庭認為不宜以簡易判決處
刑，改依通常程序審理，判決如下：
    主  文
甲○○被訴恐嚇部分無罪。
甲○○、丁○○被訴傷害部分均公訴不受理。
    理  由
壹、聲請簡易判決處刑書意旨略以：甲○○因不滿先前與其前妻
    戊○○就家中神明金身火化事宜發生爭執，竟於民國九十四
    年九月二十五日中午十二時二十分許，前往臺南縣七股鄉中
    寮村四五號「阿城海產店」某包廂內，基於傷害人身體之故
    意，擬動手毆打戊○○，惟遭丁○○、丙○○、乙○○攔阻
    而不遂（甲○○傷害戊○○未遂部分，及丙○○、乙○○涉
    犯傷害罪嫌部分，另為不起訴之處分），竟因而心生不忿，
    另行起意，基於傷害丁○○等人身體之故意，揮舞拳頭毆打
    丁○○頭部及身體，致丁○○受有頭部外傷併頭皮血腫之傷
    害（丙○○、乙○○均未被打到），丁○○、丙○○見狀，
    各隨手抄起桌邊鐵椅防衛，混亂中丁○○之鐵椅亦擊傷甲○○頭部，致甲○○受有頭部外傷併顏面撕裂傷之傷害，甲○○離去前，因心有不甘，站在該餐廳門口前，向丁○○恐嚇
    稱：「三日內要叫黑道跟你輸贏，要在你的養殖魚塭內下毒
    」等語，致丁○○心生畏懼，致生危害於丁○○之安全。因
    認被告甲○○涉犯刑法第二百七十七條第一項之傷害罪嫌及
    第三百零五條之恐嚇罪嫌；被告丁○○則涉犯刑法第二百七
    十七條之傷害罪嫌。
貳、無罪部分：
一、按犯罪事實應依證據認定之，無證據不得認定犯罪事實。不
    能證明被告犯罪者，應諭知無罪之判決，刑事訴訟法第一百
    五十四條第二項、第三百零一條第一項分別定有明文。次按
    刑法第三百零五條之恐嚇罪，所稱以加害生命、身體、自由
    、名譽、財產之事，恐嚇他人者，係指以使人生畏怖心為目
    的，而通知將加惡害之旨於被害人而言，且該罪係結果犯，
    以致生危害於安全為要件，即必其恐嚇致受加害之通知者，
    心生恐怖，而有不安之感覺（最高法院二十六年渝非字第十
    五號判例意旨參照），倘被害人未因而心生畏佈，即不符該
    罪之構成要件。
二、公訴人認被告甲○○涉犯前開恐嚇犯行，無非以告訴人丁○○於警詢、偵查中之證述，及證人戊○○、丙○○於警詢之
    證述為主要論據。被告甲○○堅決否認有何恐嚇犯行，辯稱
    ：他沒有講那那些話等語。
三、經查：
  (一)關於證據能力之認定：
    告訴人丁○○於警詢之指訴及證人戊○○、丙○○於警詢之
    證述，均係被告甲○○以外之人於審判外之陳述，被告甲○○既不同意作為證據，依刑事訴訟法第一百五十九條第一項
    、第一百五十九條之五第一項之規定，即不得作為本案裁判
    基礎之證據資料。又檢察官並未指出告訴人丁○○先前於警
    詢中之陳述與其事後於審判中之證述，有何不符之情事，亦
    未證明「告訴人丁○○先前於警詢中之指訴具有較可信之特
    別情況，且為證明犯罪事實存否所必要」此一外部情況要件
    ，是則告訴人丁○○於警詢之指訴，亦不符合刑事訴訟法第
    一百五十九條之二例外得作為證據之要件規定，而無法回復
    其證據能力。
  (二)認定被告甲○○無罪之理由：
    1.證人即告訴人丁○○於本院審理中結證稱：「（問：當天
      被告對你講『三日內要叫人（指黑道）跟你輸贏，要在你
      的養殖魚塭內下毒』時，你是否會害怕？）當時我【不會
      】害怕，因為黑道還是會講道理，而這件事是甲○○沒道
      理，且當時我是第一年養殖魚塭，魚塭又在很偏僻地方，
      外面有養狗，且有門鎖著，除非被告叫很多人來，否則只
      有一、二個人，不可能在我的魚塭下毒，而且四甲地裡面
      共有十口魚塭，不是每口都有魚苗，被告也不會知道哪一
      口魚塭有魚苗，所以當時被告說要來下毒，我並不會害怕
      。本來我不想提告訴，是一個禮拜過後，有一天晚上約十
      一點多，被告到我家按門鈴，我問是誰，他說是甲○○，
      我家裡有小孩，就報警，警察來之後沒有發現任何人，我
      因為擔心家人，才會提起告訴。」等情（見本院卷第四五
      至四六頁），足見告訴人丁○○於九十四年九月二十五日
      中午聽聞被告所稱上開話語時，心裡並未有任何畏怖之意
      ，而係因【事後】被告甲○○仍有前往告訴人住處找告訴
      人之行為，告訴人為免日後仍遭被告甲○○騷擾，而危害
      到其家人之安全，才會對被告甲○○提起本件恐嚇告訴，
      依照上開說明，告訴人丁○○於聽聞上開話語【當時】，
      既未因被告所稱之上開言詞而心生畏懼，此即與恐嚇罪須
      使人因而心生畏怖，致生危害於安全之構成要件不符。
    2.至蒞庭檢察官論告意旨雖認被告甲○○於九十四年十月二
      日晚上至丁○○住處前叫囂，要丁○○出來博輸贏之行為
      與前開起訴部分構成連續犯，本院應一併審理，惟前開起
      訴部分，既與刑法第三百零五條恐嚇罪之構成要件不符，
      依法本應為無罪判決之諭知，自無從與被告甲○○於九十
      五年十月二日晚上所為之上開行為構成裁判上一罪之關係
      ，況依照丁○○於本院審理中之上開證詞，被告甲○○除
      了有至其住處按門鈴外，並未有其他恐嚇言詞或舉止，至
      多僅能構成騷擾行為，檢察官上開論告意旨亦欠缺證據支
      持。又檢察官於本案言詞辯論終結後補提之論告書中所稱
      「被告甲○○於九十五年十月二日晚上所為之上開行為與
      本案起訴部分為一接續之惡害通知」等詞，並未於本案九
      十五年十一月二十二日審理期日論告時主張，則上開內容
      顯然超出論告範圍，本院自無從審究，況被告前後二次行
      為之時間相差一個星期，時間並未密切不可分，地點一在
      臺南縣七股鄉，一在臺南市東區，並未相近，且無其他事
      證可以認定被告二次行為係基於單一犯意而為，應不符合
      接續犯之概念，檢察官認應構成接續犯，尚有未洽，附此
      敘明。
四、綜上所述，依檢察官所提出之證據資料及本院調查證據結果
    ，本件被告甲○○於九十四年九月二十五日中午，在「阿城
    海產店」，縱有將上開加惡害之言語告知告訴人丁○○，然
    告訴人丁○○於聽聞前開言詞之【當時】，主觀上既未因而
    心生畏佈，即不符刑法恐嚇罪之構成要件，依法即應為無罪
    判決之諭知。
、不受理部分：
一、按告訴乃論之罪，告訴人於第一審辯論終結前得撤回其告訴
    ；又告訴經撤回者，應諭知不受理之判決，刑事訴訟法第二
    百三十八條第一項、第三百零三條第三款分別定有明文。
二、查本件告訴人丁○○告訴被告甲○○傷害及告訴人甲○○告
    訴被告丁○○傷害案件，本院審查後認被告甲○○、丁○○
    二人均係觸犯刑法第二百七十七條第一項之傷害罪，依同法
    第二百八十七條前段之規定，均須告訴乃論。茲告訴人丁○○、甲○○均已於九十五年十一月二十日具狀撤回告訴，有
    撤回告訴狀一紙在卷可稽（見本院卷第三七頁），依照首開
    說明，本件此部分爰不經言詞辯論，逕為諭知不受理之判決
    。
據上論斷，應依刑事訴訟法第四百五十二條、第三百零一條第一
項、第三百零三條第三款、第三百零七條，判決如主文。
本案經檢察官己○○到庭執行職務。
中    華    民    國    95    年    12    月    6     日
              刑事第七庭  審判長  法  官  蔡奇秀
                                  法  官  莊玉熙
                                  法  官  林欣玲
以上正本證明與原本無異。
如不服本判決，應於判決送達後10日內，向本院提出上訴狀。
                                  書記官  鄭佩玉
中    華    民    國    95    年    12    月    6     日


司法院資訊處製作；財團法人民間司法改革基金會備份。
